臺灣桃園地方法院刑事判決　　　　　　　　　　　　九十三年度交簡上字第二四號
　　上　訴　人
　　即　被　告　甲○○
右列被告因公共危險案件，不服本院桃園簡易庭九十三年度桃交簡字第一一六號，中
華民國九十三年二月十一日第一審簡易判決（聲請簡易判處刑書案號：九十三年度偵
字第一四０六號），提起上訴，本院合議庭判決如左：
    主  文
原判決撤銷。
甲○○服用酒類，不能安全駕駛動力交通工具而駕駛，處拘役伍拾日，如易科罰金，
以佰元折算壹日。
    事  實
一、甲○○於民國九十二年十二月二十二日下午某時許，在臺灣地區境內某不詳地點
    飲用酒類保力達一瓶後，明知其飲用大量酒類後，已不能安全駕駛動力交通工具
    ，竟仍執意於酒後騎乘其所有之車牌號碼ＯＩＧ─三九七號重型機車，沿桃園縣
    龜山鄉○○路由臺北向桃園方向行駛，欲返回其友人位於桃園縣龜山鄉華國新村
    住處，於行經龜山鄉○○路一九五號前處，因不勝酒力，駕車失控而撞上案外人
    蘇金銓所有違規停放在路旁之車牌號碼ＢＭ—一０七一號自小客車尾端，致其連
    人帶車摔倒，因而受有左眼及右腿擦傷等傷害。嗣甲○○經警檢測其吐氣所含酒
    精濃度為每公升一點三九毫克，而悉上情。
二、案經桃園縣警察局龜山分局報請臺灣桃園地方法院檢察署檢察官偵查後聲請簡易
    判決處刑。
    理  由
一、右揭時地犯罪事實，業據上訴人即被告甲○○於警詢及本院審理中坦承不諱，並
    有桃園縣警察局道路交通事故當事人酒精測定紀錄（測出被告吐氣酒精濃度達每
    公升一點三九毫克）、刑法第一百八十五條之三查獲後測試觀察職務報告、桃園
    縣警察局舉發違反道路交通管理事件通知單、道路交通事故現場圖暨調查報告表
    各乙份附卷可稽。而被告於肇事後經警測試其吐氣酒精濃度值達每公升一點三九
    毫克，並有駕駛車輛蛇行、車身搖擺不定、駕駛操控力顯然欠佳，酒精測試或訊
    問過程有語無倫次、含糊不清或意識模糊、注意力無法集中之情形，被告經查獲
    後，走路東倒西歪、有噁心、嘔吐、步履蹣跚、呆滯木僵等明顯酒醉之情形，有
    前揭酒精濃度測試報告表、刑法第一百八十五條之三查獲後測試觀察職務報告在
    卷可稽，依交通部運輸研究所七十九年八月對駕駛人行為之研究（酒醉駕車對駕
    駛行為之分析研究）指出，吐氣每公升酒精含量零點二五毫克等於血液中酒精濃
    度（Blood Alcohol Concen- tration簡稱ＢＡＣ)百分之零點零五（亦即每一百
    毫升血液中含五十毫克酒精)，而ＢＡＣ到達百分之零點零八至百分之零點一五
    時，對駕駛能力之影響為：判斷力嚴重受到影響、功能與精神協調受損、駕駛之
    體能困難增加。對心理行為之影響為：產生情緒異常現象、步伐不平穩、言語不
    清、反應惡劣、記憶及判斷力受損、精神處於錯亂狀態。又ＢＡＣ超過百分之零
    點一五，對駕駛人能力之影響為：爛醉如泥、失去知覺可能致死、精神處於昏睡
    狀能。被告於肇事經警查獲後，測試其吐氣酒精濃度值達每公升一點三九毫克，
    經換算ＢＡＣ為零點二七八，依上揭說明及參酌前揭警員查獲後所製作之測試觀
    察紀錄表，並斟酌被告騎乘機車撞及路旁所停車輛之情，顯見被告應已達不能安
    全駕駛之程度，由此足徵被告自白核與事實相符，洵堪採信。是本案事證明確，
    被告犯行洵堪認定，應予依法論科。
二、核被告所為，係犯刑法第一百八十五條之三酒後不能安全駕駛動力交通工具而駕
    駛罪。原審據以論罪科刑，固非無見，惟原審疏未審酌刑法第一百八十五條之三
    酒後不能安全駕駛動力交通工具而駕駛罪之法定本刑為一年以下有期徒刑、拘役
    或三萬元以下罰金，且被告前無公共危險素行、亦無任何前科等情，遽予論處有
    期徒刑五月之刑，自有未洽，上訴人上訴意旨指摘原判決量刑過重，即有理由，
    自應由本院將原判決撤銷改判。爰審酌被告飲用酒類後，經警測試其吐氣酒精濃
    度值達每公升一點三九毫克，且有前述駕駛車輛蛇行、車身搖擺不定、駕駛操控
    力顯然欠佳，酒精測試或訊問過程有語無倫次、含糊不清或意識模糊、注意力無
    法集中之情形，被告經查獲後，走路東倒西歪、有噁心、嘔吐、步履蹣跚、呆滯
    木僵等明顯酒醉情狀及騎乘機車撞及路旁所停車輛之異常駕駛行為，已達無法安
    全駕駛動力交通工具之程度，仍執意駕車，致肇禍端及犯罪後坦承不諱，表示悔
    悟之態度等一切情狀，併斟酌公訴人以上訴人無累犯情節，且係初犯，原審判決
    似有過重，請求本院從輕量刑之情，量處如主文第二項所示之刑，並諭知易科罰
    金之折算標準，以示懲儆。
據上論斷，應依刑事訴訟法第四百五十五條之一第三項、第三百六十四條、第三百六
十九條第一項前段、第二百九十九條第一項前段，刑法第一百八十五條之三、第四十
一條第一項前段，罰金罰鍰提高標準條例第二條，判決如主文。
本案經檢察官魏雯祈到庭執行職務。
中      華      民      國      九十三   年       六      月    十六    日
    臺灣桃園地方法院刑事第一庭
                                審判長法  官  吳  爭  奇
                                      法  官  林  婷  立
                                      法  官  胡  芷  瑜
右正本證明與原本無異。
不得上訴。
                                      書記官  劉  晨  輝
中      華      民      國      九十三   年       六      月    十六    日
附錄論罪科刑法條全文：
中華民國刑法第一百八十五條之三
服用毒品、麻醉藥品、酒類或其他相類之物，不能安全駕駛動力交通工具而駕駛者，
處一年以下有期徒刑、拘役或三萬元以下罰金。
